【裁判字號】    92,交聲更,56
【裁判日期】    921215
【裁判案由】    違反道路交通管理處罰條例聲明異議
【裁判全文】
臺灣臺北地方法院交通事件裁定                    九十二年度交聲更字第五六號
    異 議 人 即
    受 處 分 人   甲○○  .
右列異議人即受處分人因違反道路交通管理處罰條例案件，對於台北市政府警察局中
華民國九十一年十月二十一日所為之處分（原處分案號：北市警交裁駕字第二四─Ａ
ＢＸ五三一七八八號、二四－ＡＢＸ三三二七二五號、二四－ＡＢＸ三三二九九三號
、二四－ＡＢＸ三三二八五號、二四－ＡＢＸ三三二八五五號）聲明異議，經本院
以九十一年度交聲字第一六五九號駁回受處分人之異議，受處分人不服提出抗告，經
臺灣高等法院於九十二年五月二十八日以九十二年度交抗字第五三號裁定發回本院
，本院更為裁定如左：
        主  文
異議駁回。
        理  由
一、按道路交通管理處罰條例第八十二條第一項第一款規定：在道路堆積、放置或拋
    擲足以妨礙交通之物者，除責令行為人即時停止並消除障礙外，處行為人或其雇
    主新台幣（以下同）一千二百元以上二千四百元以下罰鍰。又前開條文中所指之
    道路，指公路、街道、巷弄、廣場、騎樓、走廊或其他供公眾通行之地方，道路
    交通管理處罰條例第三條第一款有明文規定。
二、本件異議人即受處分人甲○○經營舊貨業，於民國九十一年三月三十一日九時四
    十七分、五月十五日十五時、六月五日十四時三十分、六月十三日十四時三十五
    分、八月二十一日十五時三十三分，將其舊貨違規堆放於台北市○○○路○段九
    十號前騎樓，經台北市政府警察局以受處分人有違反道路交通管理處罰條例第八
    十二條第一項第一款規定之違規事實舉發，因受處分人未於應到案期日前到案，
    經原處分機關調查後仍認受處分人有前開違規行為，乃依前開規定於九十一年十
    月二十一日裁處受處分人各二千四百元罰鍰。
三、本件受處分人固不否認在上址騎樓放置物品之事實，惟辯稱：其放在騎樓（受處
    分人稱停仔腳）之物，並不妨礙行人通行，尚可騎機車與行人相會，且上開騎樓
    係私人建築物及土地，其使用、收益應不受任何人干涉云云。經查：
    （一）依本件受處分人所提台北市○○○路○段九十號建築改良物勘測成果表顯
          示，建築面積中雖有八十三點六九平方公尺標示為「停仔腳」，然依使用
          用途而言，「停仔腳」等同現今之騎樓，且依該案原核准圖說，一樓平面
          圖係標註為「騎樓」等情，有台北市政府工務局建築管理處九十二年十一
          月十一日北市工建字第九二六八三八六號函附之建造執照申請書
          及一樓平面圖可參；再參以道路交通管理處罰條例第三條第一款，道路：
          指公路、街道、巷弄、廣場、騎樓、走廊或其他供公眾通行之地方，是騎
          樓自屬道路之一部份，應維持其供公眾通行之功能（此有台北市政府工務
          局建築管理處九十二年十一月十一日北市工建照字第九二六八三八六
          號函可參）。而私有土地既成公眾通行之道路，土地所有人雖有所有
          權，其所有權之行使則應受限制，以達供公眾通行之目的。
    （二）次查道路交通管理處罰條例第八十二條第一項第一款之處罰以行為人在道
          路堆積、放置之物品足以妨礙交通為要件。所謂妨礙交通，並不以行人或
          車輛完全無法通行始稱之，只要公眾通行之權利受到妨礙即足當之；依台
          北市政府警察局中正第二分局檢送之重慶南路三段九十號違規佔用道路照
          片觀之，本件受處分人在屬於道路之騎樓左右兩側均擺置大量物品，僅留
          騎樓中間一小部分供通行（見台北市政府警察局中正第二分局九十二年十
          月二十二日北市警中正二分交字第０９２６２７２９５００號函附之照片
          ），難謂尚未達妨礙交通之程度，且證人即舉發之警員侯英傑、李政文均
          到庭證稱被告在該處堆放物品已妨害公眾通行（見本院九十一年交聲字第
          一六五九號卷第三十五頁），是受處分人雖以前詞置辯，仍不足採信，本
          件事證明確，其違規犯行堪以認定。至受處分人雖聲請傳喚證人王肇鑑證
          明該處為信箱及牆壁，平日供民眾停放機車，並無堆放貨物妨礙交通等，
          並提出照片為證（見九十二年度交抗字第五三Ｏ號卷第九至十頁），然台
          北市○○○路○段九十號為三角地等情，有平面圖及建築物改良堪驗成果
          表可按，受處分人所提停放機車照片僅為該三角地之一面，至於另一面確
          實堆放物品等情，除有上開照片可參外，並經受處分人於本院訊問時供稱
          ：重慶南路三段九十號是三角窗，一邊堆放了水槽等物，另一邊則是供民
          眾停放機車等語（見本院九十二年十二月二日訊問筆錄），是受處分人確
          實在該處堆放物品，其聲請傳喚王肇鑑顯無必要，附此敘明。
四、綜上所述，受處分人確有在前揭地點堆放足以妨礙騎樓交通之物之行為，從而原
    處分機關應依道路交通管理處罰條例第八十二條第一項第一款規定予以處罰核無
    違誤，受處分人之異議為無理由，應予駁回。
據上論斷，應依道路交通案件處理辦法第十九條，裁定如主文。
中      華      民      國      九十二      年    十二    月    十五    日
                                臺灣臺北地方法院交通法庭
                                      法  官  蔡  如  琪
右正本證明與原本無異。
如不服本裁定，應於送達後五日內，向本院提出抗告狀。
                                      書記官  黃  鈴  容
中      華      民      國      九十二      年    十二    月    十五    日


司法院資訊處製作；財團法人民間司法改革基金會備份。
